【裁判字號】    88,易,3214
【裁判日期】    890106
【裁判案由】    贓物
【裁判全文】
臺灣板橋地方法院刑事判決                        八十八年度易字第三二一四號
    公  訴  人  臺灣板橋地方法院檢察署檢察官
    被      告  甲○○
右列被告因贓物案件，經檢察官提起公訴〔八十八年度偵字第一三五六四號〕，本院
判決如左：
    主  文
甲○○無罪。
    理  由
一、公訴意旨略以：甲○○明知丙○○〔由公訴人另案偵辦〕所借與懸掛牌照號碼Ｑ
    二－三三四一號之自小客車，係屬贓車〔Ｑ二－三三四一號汽車牌照貳面係丁○○所有，於民國 (下同)八十八年三月二十九日失竊；自小客車為乙○○所有，
    原牌照號碼為ＤＩ－二一八五號，於八十八年三月二十八日，在臺北縣三重市失
    竊〕，竟仍於八十八年五月二十六日下午四時許，在臺北縣五股鄉福音國小附近
    ，將之收受使用。因認被告涉刑法第三百四十九條第一項之收受贓物犯嫌云云。
二、按犯罪事實應依證據認定之，無證據不得推定其犯罪事實，又不能證明被告犯罪
    應諭知無罪之判決，刑事訴訟法第一百五十四條、第三百零一條第一項定有明文
    。公訴人認被告涉前開犯嫌，係以被告於警訊時已供稱知悉車牌為贓物，暨贓物
    認領保管收據、車輛失竊查詢報表為據。訊據被告甲○○，否認具贓物之認識，
    辯稱：「那車我不知是贓車」、「〔前開車輛〕是丙○○借我的，但我真的無法
    證明」、「我不知該車是她〔乙○○〕丟的」、「鑰匙是小傑交給我的」、「我
    真的不知那是贓車」等。查：
    〔一〕被告於案發之際『持有』前開車輛，固為被告所是認，惟起訴書謂被告自
          「丙○○」處「收受」前開汽車，係『單憑』被告之供述為據，質諸證人
          丙○○〔身分證統一編號：Ｚ000000000號〕，否認交付上開汽
          車與被告，並陳稱「這車長得如何，我根本不知道」，質以「是否曾把該
          車交給甲○○？」，證稱「根本沒有此事」〔參見本院八十八年十二月十
          三日訊問筆錄〕，起訴書謂被告自丙○○處收受上開汽車已嫌無據。又被
          告於警訊時供稱所謂「小傑」即係身分證統一編號「Ｚ00000000
          0號」之丙○○〔參見偵卷附被告之警訊筆錄〕，於本院執丙○○上開供
          述相詢後，被告復改稱：「應該不是〔這個丙○○〕」、「這個〔丙○○
          〕我認識很久了，但真的不是這個人」〔參見本院八十八年十二月二十九
          日審判筆錄〕，所供前後已歧，復無證據證明被告係自被害人『以外』之
          何人處「收受」前開車輛，未便遽認被告係涉「收受」贓物犯嫌。
    〔二〕查被告於警訊時明確供稱：「我只知道該兩面『汽牌』〔指丁○○失竊之
          Ｑ二－三三四一號汽車牌照貳面〕失竊」〔參見偵查卷附被告之警訊筆錄
          〕，被害人乙○○之前開車輛〔原牌照號碼為ＤＩ－二一八五號〕，係於
          「八十八年三月二十八日十八時」在「三重市○○路○段七三號前」失竊
          ，案發時懸掛之「Ｑ二－三三四一號」汽車牌照非乙○○所有，業據郭鳳
          嬌於警訊時訴明。乙○○失竊之車體、丁○○失竊之汽車牌照於案發之際
          均在被告持有中，自乙○○、丁○○失竊車體、汽車牌照迄被告持有上開
          「贓物」間，查無何項事證證明被告係自「何人處所」收受上開贓物，併
          被告知悉丁○○之汽車牌照『失竊』等情，衡酌之，實堪疑上開車體、汽
          車牌照均係被告竊盜後持有之物。被告涉犯上述竊盜犯嫌部份，應由檢察
          官另行分案偵辦，附此敘明。
    〔三〕此外，復查無積極確切之事證足認被告涉收受贓物犯嫌，當屬不能證明其
          此部份犯罪，爰就起訴之收受贓物部份，諭知被告無罪。
據上論斷，應依刑事訴訟法第三百零一條第一項，判決如主文。
本案經檢察官曾文鐘到庭執行職務。
中      華      民      國      八十九      年     一     月    六      日
                                      臺灣板橋地方法院刑事第一庭
                                          法  官  陳  福  來
右正本證明與原本無異
如不服本判決應於送達後十日內向本院提出上訴狀
                                          書記官  陳  春  銘
中      華      民      國      八十九      年     一     月   十一     日


司法院資訊處製作；財團法人民間司法改革基金會備份。
